【裁判字號】    97,交聲,415
【裁判日期】    970229
【裁判案由】    違反道路交通管理處罰條例聲明異議
【裁判全文】
臺灣臺北地方法院交通事件裁定         97年度交聲字第415號
原處分機關  交通部公路總局臺北區監理所
異  議  人  甲○○
即受處分人
上列異議人即受處分人因違反道路交通管理處罰條例案件，對於
臺北市交通事件裁決所民國97年1 月29日所為北監自裁字第裁40
-AC0000000號處分（原處分案號：臺北市政府警察局北市警交大
字第AC0000000 號），聲明異議，本院裁定如下：
    主  文
異議駁回。
    理  由
一、按汽車駕駛人，行車速度，超過規定之最高時速，除有行車
    速度超過規定之最高時速60公里以上之情形外，處新臺幣（
    下同）1 千2 百元以上2 千4 百元以下罰鍰；又有前開情形
    者，記違規點數1 點，道路交通管理處罰條例第40條、第63
    條第1 項第1 款分別定有明文。
二、本件受處分人即異議人甲○○於民國96年11月15日上午9 時
    43分許，駕駛車牌號碼5486-QL 號自用小客車行經臺北市○
    ○○道○ 段格致國中側門附近下山路段時，違反該處限速時
    速40公里之規定，其行車速度達時速53公里，乃違反道路交
    通管理處罰條例第40條之規定，經固定式測速儀器拍照取證
    後，由臺北市政府警察局士林分局交通分隊逕行掣單舉發，
    嗣受處分人於通知單上所載應到案日期前向臺北市交通事件
    裁決所提出申訴，經原舉發單位調查結果，仍認受處分人有
    其上開違規之行為，臺北市交通裁決所乃依同上規定，裁處
    異議人罰鍰1 千6 百元，並依同條例第63條第1 項第1 款規
    定，記違規點數1 點等情，有舉發違反道路交通管理事件通
    知單、採證照片、交通違規案件陳述書、臺北市政府警察局
    士林分局書函、交通部公路總局臺北區○○○○○道路交通
    管理事件裁決書、送達證書在卷可按。
三、受處分人異議意旨略以：伊天天行經該處，均踩剎車慢慢開
    ，對此舉發採證存疑云云。
四、本院經查，受處分人既未否認於上開時間駕車行經該處之事
    實，僅辯稱並無超速云云。惟查，本件違規行為，乃經固定
    式測速儀器拍攝照片，顯示受處分人當時車速為時速53公里
    ，此有採證照片附卷可考，至為明確，受處分人空言否認，
    自無可取。從而，原處分機關認定受處分人於前開時、地有
    闖紅燈之行為，應堪認定，而依據首開道路交通管理處罰條
    例之規定，裁處罰鍰1 千6 百元，記違規點數1 點，核無不
    當。本件異議為無理由，應予駁回。
五、據上論斷，應依道路交通案件處理辦法第19條，裁定如主文
    。
中    華    民    國    97    年    2     月    29    日
                  交通法庭  法  官  林晏如
上正本與原本無異。
如不服本裁定，應於送達後5日內向本院提出抗告狀。
                            書記官  楊盈茹
中    華    民    國    97    年    3     月    3     日


司法院資訊處製作；財團法人民間司法改革基金會備份。
